臺灣高等法院刑事判決　　　　　　　　93年度上訴字第3134號
上　訴　人
即　被　告　丙○○
選任辯護人　賴彌鼎律師
　　　　　　林仕訪律師
上列上訴人因違反槍砲彈藥刀械管制條例案件，不服臺灣桃園地
方法院92年度訴字第1030號，中華民國93年8月5日第一審判決（
起訴案號：臺灣桃園地方法院檢察署91年度偵字第18267號），
提起上訴，本院判決如下：
    主  文
原判決撤銷。
丙○○未經許可，持有可發射金屬或子彈具有殺傷力之槍枝，累
犯，處有期徒刑壹年捌月；併科罰金新台幣拾萬元，罰金部份如
易服勞役，以銀元參佰元即新台幣玖佰元折算壹日。扣案如附表
編號一所示之物沒收。
    事  實
一、丙○○前因違反肅清煙毒條例、麻醉藥品管理條例等案件，
    經臺灣桃園地方法院於民國82年5月31日於82年訴字第184號
    判決判處應執行有期徒刑三年四月，同年8月31日確定，82
    年11月11日入監服刑，後於84年4月7日假釋付保護管束，嗣
    因於假釋期間內再犯肅清煙毒條例等案件，先經臺灣桃園地
    方法院於84年9月4日判處有期徒刑3年6月，同年11月7日確
    定，再撤銷假釋，而於84年11月28日入監合併執行前揭有期
    徒刑，於87年3月24日假釋付保護管束，89年7月21日假釋期
    滿，未經撤銷而以已執行完畢論。詎料丙○○仍不知悔改，
    於91年10月6日前之某不詳之日，自不詳之人處取得可發射
    金屬或子彈具有殺傷力之仿ＢＥＲＥＴＴＡ廠半自動玩具手
    槍改造之手槍一支、以玩具金屬彈殼加裝直徑約9ＭＭ金屬
    彈頭而成可供擊發具殺傷力之改造子彈一顆、以玩具金屬彈
    殼加裝直徑約7.9ＭＭ金屬彈頭而成可供擊發具殺傷力之改
    造子彈一顆、以由土造金屬彈殼加裝直徑約7.9ＭＭ金屬彈
    頭而成可供擊發具殺傷力之土造子彈一顆、以玩具金屬彈殼
    加裝直徑約8.9ＭＭ金屬彈頭而成可供擊發具殺傷力之改造
    子彈一顆，未經許可而持有之。嗣於91年10月6日17時許，
    在桃園縣大園鄉許厝港90之135號2樓之4，為警逮捕通緝犯
    時當場查獲，並扣得第一級毒品海洛因一大包、六小包（毛
    重22.3公克）、注射針筒三支、削尖吸管乙支、如附表編號
    1至編號10所示之物及膠水一瓶、砂紙二張等物。
二、案經桃園縣政府警察局移送台灣桃園地方法院檢察署檢察官
    偵查起訴。
    理  由
一、訊據被告丙○○對有於右揭時地為警查扣如附表編號1至編
    號10所示之物之事實固不否認，惟矢口否認該等物品係其所
    有或持有，辯稱：伊於被查獲前約一星期，始向友人借住桃
    園縣大園鄉許厝港90之135號2樓之4之房屋，伊不知是誰把
    該等物品藏於屋內，直至警察前來搜索，伊才知屋內有該等
    物品；扣案之手槍並未經試射，子彈亦未測試其動能，如何
    能證明具有殺傷力？於警訊時會承認該等物品係其所有，乃
    因遭警刑求及誘導才說的，偵查及原審審理時，意志仍遭刑
    求之結果所抑制，該等自白均不具證據能力云云。
二、經查：
 (一)被告於本院審理時提出曾遭警員毆打刑求及誘導致坦承犯行
   之不正取供抗辯，經本院函詢臺灣桃園看守所結果，被告丙○○91年10月7日經檢察官聲請法院羈押獲准，依移送臺灣桃
   園看守所之健康檢查表、內外傷紀錄表所載，被告之雙手腕
   及雙腳踝均有瘀青、疼腫之情形，丙○○自稱係於當日八時
   許，被二個警員用手銬將其雙手、雙腳吊高，致其雙手腕及
   雙腳踝均有瘀青、疼腫之情形；此有臺灣桃園看守所93年11
   月26日桃所憲衛字第0939902002號函既所附之健康檢查表、
   內外傷紀錄表影本各一份在卷可憑。惟依警訊筆錄記載，被
   告於93年10月6日21時為警查獲之第一次警訊筆錄，被告即知
   拒絕夜間訊問，行使其刑事訴訟法之權利；及至第二日（七
   日）十三時始作第二次警訊筆錄，警員亦有依刑事訴訟法告
   知得保持緘默、選任辯護人、請求調查有利證據之權利，被
   告告以勿庸請辯護人到場（見偵卷第4、5頁）；顯然承辦警
   員均有依程序訊問被告、製作筆錄；如欲對被告刑求或不當
   取供，可於逮捕被告當天即行為之，而無容任被告拒絕夜間
   訊問之理；如依上開內外傷紀錄表所載，被告自陳當日（七
   日）八時許遭警員刑求，則其於第二次警訊筆錄製作時（十
   三時），應會主張請辯護人到場，而無置自己權利再遭侵犯
   之必要；又茍遭警員刑求，被告既知於送入看守所時為遭刑
   求之主張，則被告於該日警方移送檢察官偵訊時或檢察官向
   法院聲請羈押法官訊問時，亦應可主張之，然被告非但未為
   刑求之抗辯，反倒如同警訊般的坦承犯行，此與常情實有所
   未符。
 (二)按被告被查獲時另因毒品案件遭臺灣桃園地方法院檢察署通
   緝中，有查捕逃犯作業個別詢報表附於偵查卷內可稽（見偵
   卷第9頁），當天除扣得海洛因1大包、六小包等毒品外，另
   扣得手槍、子彈及半成品等物，可見被告係一逃亡且攜有槍
   、毒等之危險人物，則警員對其加強防範，上以手銬及腳鐐
   ，自屬警方對重刑犯或危險人物之正常辦案做法；自91年10
   月6日17時查獲被告迄91年10月7日22時10分（內外傷紀錄表
   記載之入所時間）送入看守所止之一天多期間，被告之雙手
   、雙腳因磨擦而紅腫或瘀青，亦應屬可預見之事；如警員要
   對被告刑求逼供，應會避免留下證據，其刑求之部位或方法
   有多種選擇，何以要單就該會留下痕跡之手腳為之？顯然尚
   難憑被告該等手腳有瘀青、疼腫之情形，即認警員有刑求逼
   供之情事。至於承辦本案之警員丁○○於本院審理時供承，
   因係在開放式之辦公室製作警訊筆錄，當時確有對被告上手
   銬、腳鐐；該等作為是否妥當，有無違反警政行政規章，因
   事涉整個警政環境及經費、人力等問題，固有可檢討之處，
   惟此究不屬警員故為之刑求行為，被告亦應不致因此即不得
   已而為不實之自白。是本件被告所為警員對其刑求，自白不
   具證據能力之辯解，應不足為採。
 (三)被告因另案遭通緝，經警於桃園縣大園鄉許厝港90之135號地
   下室埋伏逮捕，在其身上查扣海洛因毒品1大包、六小包及注
   射針筒3支，並帶其至2樓之4之房屋附帶搜索，在浴室天花板
   查獲如附表編號1至編號10之槍、彈等物等事實，除據承辦員
   警丁○○於本院審理時到庭結證明確外，並有搜索、扣押筆
   錄、扣押物品目錄表卷可憑（見偵卷第12、13、14頁）。如
   上開扣得之槍、彈等物，非被告所持有，亦不知為何住處會
   有該等物品，其應即時否認，以便警方能詳為調查，其不此
   之圖，反倒承認係其所有，實與常情有違。又因當日查獲之
   海洛因毒品及槍、彈等物之數量不少，當警方問及有無販賣
   海洛因毒品或持槍做案時，被告對此較重罪責部分，均斷然
   否認，槍之來源，則推說係綽號「白翅仔「國政」改造；顯
   然被告當日之自白均知避重就輕，並非警員問什麼被告均承
   認；參以被告於本院訊問時自承，其82年曾犯有這樣之前科
   ，判了三個月（本院82年上易字4208號），警員也說頂多判
   一年多，故而承認；可見被告係憑其過去之經驗承認犯罪，
   至於槍砲彈藥刀械管制條例之刑責經修正加重及槍枝雖稱係
   「白翅仔」「國政」改造，被告仍應負共犯之責，則非其之
   智識程度所知曉之事；再者，本件檢察官起訴書並未附載持
   有或製造改造手槍、子彈之處罰條文，被告在未閱得刑度規
   定、不知嚴重性之情形下，避重就輕承認犯行，其之警訊、
   偵查、原審審理中之自白，實係本於自己之認知而為，應係
   本其自由意識所為無誤，應具證據能力，且可採信。
 (四)被告雖另辯稱：將房屋借其居住之乙○○可證明該等槍、彈
   等物非其所有；經本院傳訊，乙○○雖未到庭作證，惟即便
   證人乙○○到庭，難期其會自承該等槍、彈係其所有或持有
   ，且事隔多日，亦難認其證稱槍、彈非被告所有，即可作為
   被告有利之證據，被告及辯護人亦因此不為傳喚證人乙○○
   之聲請，附此敘明。扣案如附表編號1至10之物既係在被告居
   住管領之處所查扣，被告亦自承該處僅其藏身其中，且被告
   自警訊、偵查、原審審理復未否認係其所有，參以前開所述
   ，應認該等自白與事實相符，堪以採信。
 (五)扣案之槍、彈等物經送內政部警政署刑事警察局鑑定結果，
   如附表編號一之槍枝（槍枝管制編號0000000000）係仿ＢＥ
   ＲＥＴＴＡ廠半自動手槍製造之金屬玩具槍換裝土造金屬槍
   管而成之改造手槍，具殺傷力；如附表編號二之槍枝（槍枝
   管制編0000000000）係仿ＷＡＬＴＨＥＲ廠半自動手槍製造
   之金屬玩具槍，以原玩具槍管彈室加裝土造金屬管而成之改
   造手槍，惟槍管無法固定於槍身上且滑套無法定位，無法供
   擊發子彈使用，認不具殺傷力；如附表編號三之由玩具金屬
   彈殼加裝直徑約9ＭＭ金屬彈頭而成之改造子彈17顆，經取樣
   6顆實際試射，五顆，均無法擊發，認不具殺傷力，一顆，可
   擊發，認具殺傷力；如附表編號四之由玩具金屬彈殼加裝直
   徑約7.9ＭＭ金屬彈頭而成之改造子彈二顆，經取樣一顆實際
   試射，可擊發，認具殺傷力；如附表編號五之子彈二顆，均
   係具子彈外型之實心金屬物；如附表編號六之口徑7.65ＭＭ
   制式子彈二顆，認子彈底火皿均具明顯撞擊痕跡，故均採實
   際試射，均無法擊發，認均係不發彈；如附表編號七之口徑
   0.38吋之制式子彈一顆，認子彈底火皿均具明顯撞擊痕跡，
   故採實際試射，無法擊發，係不發彈；如附表編號八之由土
   造金屬彈殼加裝直徑約7.9ＭＭ金屬彈頭而成之土造子彈一顆
   ，經實際試射，可擊發，認具殺傷力。如附表編號九之土造
   金屬彈殼加裝直徑約8.9ＭＭ而成之改造子彈一顆，經實際試
   射，可擊發，認具殺傷力；如附表編號十之改造手槍子彈底
   火一包，認均係可供玩具槍使用之底火片及底火帽；拆解工
   業子彈一包，認均係由口徑0.22吋建築工業用切除封口而成
   ，不具火藥（均已去除）及彈頭結構，非為完整之子彈，認
   均不具殺傷力；玩具底火一包，認均係玩具金屬彈殼之導火
   連桿，此有該局91年12月4日刑鑑字第0910287608號鑑驗通知
   書、92年6月9日刑鑑字第0920085321號函、槍彈鑑驗照片二
   十七張在卷可証（見偵第五六至七四頁、第九四、九五、九
   六頁）。綜上可知，鑑定報告認扣案物品其中如附表編號
   一之改造手槍（槍枝管制編號0000000000）具殺傷力；辯護
   人雖以該部分係以空槍操作及目視檢視，未以實彈測試之方
   式鑑定，鑑定結果缺乏科學之根據為辯；而依上開鑑定報告
   所載，該部分確係以性能檢驗法之方式鑑定，惟證人即內政
   部警政署刑事警察局鑑識人員甲○○於本院審理時到庭結證
   稱：我們以實際操作（以空槍操作，配合柱狀物來確認撞針
   之功能是否完整），直接檢視槍枝之結構是否完整，槍管是
   否貫通，是否具有完整之裝填、閉鎖、擊發、裝置等來研判
   槍枝之功能是否完整，如果功能完整，可以發揮擊發功能，
   我們就認為機械性能良好，有殺傷力。是知，鑑識機關對於
   槍枝之鑑驗方法，迄今並未排除性能檢驗法，從槍枝之裝填
   、閉鎖、擊發、裝置等功能以目視之方法檢測，如係經專業
   有經驗之人所為，應仍有其一定之可信度，非必以實彈測試
   始能為判斷；內政部警政署刑事警察局鑑識科之人員，應具
   有此方面之專業及經驗，證人甲○○於本院審理時已就上開
   鑑驗方法作證說明，參以同時以同一方法送驗之另一改造手
   槍（編號二），經鑑驗認不具殺傷力，子彈部份需實彈試射
   者，亦有以試射法鑑驗等情觀之，應認該鑑定結果為可採信
   。如附表編號三之子彈十七顆，其中一顆經實際試射，可
   擊發，認具殺傷力；其中五顆經實際試射，均無法擊發，認
   均不具殺傷力；其餘十一顆，未經鑑驗機關實際試射，參以
   前開試射無法擊發之比例頗高，尚難以未經試射即認可擊發
   而有殺傷力，是應認該十一顆部份亦不具殺傷力；如附表編
   號四之子彈二顆，其中一顆經實際試射，可擊發，認具殺傷
   力，另外一顆，未經鑑驗機關實際試射，尚難以未經試射即
   認可擊發而有殺傷力，是應認該一顆子彈不具殺傷力；如附
   表編號八之子彈一顆，經實際試射，可擊發，認具殺傷力；
   如附表編號九之子彈一顆，經實際試射，可擊發，認具殺傷
   力。雖辯護人以子彈之動能應達每平方公分二十焦耳，始具
   殺傷力，本件鑑驗機關並未做子彈射速、動能之測試，即認
   具殺傷力，尚乏科學依據為辯；然查，上開認具殺傷力之子
   彈均經實際試射，均可擊發，雖未測速換算動能，但依經驗
   判斷，認具殺傷力等情，業據內政部警政署刑事警察局鑑識
   科具有此方面之專業及經驗之證人甲○○於本院審理時證述
   明確；而子彈動能是否達二十焦耳，固係判斷有無殺傷力之
   較具體依據，惟槍砲彈藥刀械管制條例第12條所規定之子彈
   ，條文並未如第11條之槍砲明定需具殺傷力，足見該條例之
   子彈要件與槍砲要件，有程度上之差別；況上開子彈除經實
   際測試，可從試射臺擊發外，另輔以有專業經驗之鑑驗人員
   判斷，所為有殺傷力之認定，應認可採信，與槍砲彈藥刀械
   管制條例第12條第4項之要件亦無不符之處。除上開附表編
   號一之改造手槍一枝、編號三之改造子彈一顆、編號四、
   八、九之改造子彈各一顆認具殺傷力外，其餘附表所示
   之物均認不具殺傷力或非屬違禁物品。
 (六)綜上所述，被告之上開辯解均不足為採，本件被告未經許可
   ，持有上開具殺傷力之槍、彈之事證明確，被告犯行洵堪認
   定，應依法論科。
三、核被告丙○○上開所為，係犯槍砲彈藥刀械管制條例11條第
    4項之未經許可持有可發射子彈具有殺傷力之槍枝罪，同條
    例第12條第4項之未經許可持有子彈罪。被告一未經許可而
    同時持有上開槍、彈之行為，有想像競合犯之關係，應從一
    重論以槍砲彈藥刀械管制條例11條第4項之未經許可持有可
    發射子彈具有殺傷力之槍枝罪。公訴意旨以被告未經許可製
    造可發射子彈具有殺傷力之槍枝、未經許可製造具有殺傷力
    之子彈等犯行提起公訴，並認與「國政」「白翅仔」有共同
    正犯之關係，尚有誤會（如後所述），惟上開被告未經許可
    持有可發射子彈具有殺傷力之槍、彈罪與公訴人起訴之未經
    許可製造具有殺傷力之槍枝、子彈罪，因具有包含之一罪關
    係，爰不對製造槍、彈部份另為無罪判決之諭知，但起訴法
    條已有未洽，應予變更，附此敘明。丙○○前因違反肅清煙
    毒條例、麻醉藥品管理條例等案件，經臺灣桃園地方法院於
    民國82年5月31日於82年訴字第184號判決判處應執行有期徒
    刑三年四月，同年8月31日確定，82年11月11日入監服刑，
    後於84年4月7日假釋付保護管束，嗣因於假釋期間內再犯肅
    清煙毒條例等案件，先經臺灣桃園地方法院於84年9月4日判
    處有期徒刑三年六月，同年11月7日確定，再撤銷假釋，而
    於84年11月28日入監合併執行前揭有期徒刑，於87年3月24
    日假釋付保護管束，89年7月21日假釋期滿，未經撤銷而以
    已執行完畢論，被告於刑之執行完畢後，五年內再犯本件有
    期徒刑以上之罪，為累犯，應依刑法第47條之規定，加重其
    刑。扣案如附表編號一具殺傷力之仿ＢＥＲＥＴＴＡ廠半自
    動手槍製造之金屬玩具槍換裝土造金屬槍管而成之改造手槍
    （槍枝管制編號0000000000），為違禁物，應依刑法第38條
    第1項第1款規定，宣告沒收。扣案如附表編號二未改造成功
    之仿ＷＡＬＴＨＥＲ廠半自動手槍製造之金屬玩具槍，應不
    具殺傷力而非違禁物；如附表編號三、編號四中之一顆改
    造子彈、編號五、編號六、編號七之經改造完成、不具殺傷
    力之子彈共二十二顆及編號十之改造工具，雖為被告所有，
    但非供犯罪所用之物，且亦非違禁物，自無從予以宣告沒收
    。至如附表編號三、編號四其中之一顆、編號八、編號九
    之具有殺傷力之改造子彈共四顆，於經試射後已喪失其違禁
    物之性質，且試射後不復存在，亦不為沒收之諭知。又同案
    扣得之第一級毒品海洛因毛重22.3公克、注射針筒三支、削
    尖吸管乙支雖為被告所有，但與本案無關，且上開海洛因已
    經原審93年聲字第104號裁定予以宣告沒收，附此敘明。
四、公訴意旨另以被告丙○○於91年7月間某日，在桃園縣境內
    之大江購物商場，以每支新台幣（下同）七千元之價格，購
    得玩具槍二支及隨槍枝附送玩具子彈二十一顆後，欲將原不
    具有殺傷力之前開二把玩具手槍改造為具有殺傷力之槍枝，
    遂與真實身分不詳，綽號「國政」及「白翅仔」成年男子，
    基於製造可發射金屬或子彈具有殺傷力槍砲之共同犯意，透
    過「國政」之媒介，於同年月間以每支一萬五千元之價格，
    至雲林縣境內斗南交流道將前揭二把玩具槍交予「國政」，
    再由「國政」轉交予「白翅仔」委其改造槍枝，「白翅仔」
    以土造金屬槍管改造後，丙○○於同月底親赴雲林縣斗南鎮
    取回槍枝，其中一把ＢＥＲＥＴＴＡ廠半自動手槍製造之金
    屬玩具槍經換裝土造金屬槍管後具有殺傷力，丙○○未經許
    可而持有，另一支仿ＷＡＬＴＨＥＲ廠ＰＰＫ型半自動手槍
    製造之金屬玩具槍，因槍管無法固定於槍身上且滑套無法定
    位，無法供擊發子彈使用而無殺傷力；又丙○○於九十一年
    七月間，在桃園縣大園鄉許厝港90之135號2樓之4住處，以
    供玩具槍使用之底火片及底火帽、玩具金屬彈殼之導火連桿
    、口徑0.22吋建築用切除封口後拆解工業子彈、膠水、砂紙
    等工具，將其購買玩具手槍所附贈之玩具子彈以上開改造工
    具，分別加裝直徑約9ＭＭ金屬彈頭共十七顆及直徑約7.9Ｍ
    Ｍ金屬彈頭二顆，欲改造為具有殺傷力之子彈，惟其中僅有
    由玩具金屬彈殼加裝直徑約9ＭＭ金屬彈頭而成之改造子彈
    一顆，及由玩具金屬彈殼加裝直徑約7.9ＭＭ金屬彈頭而成
    之改造子彈二顆共三顆可擊發，具有殺傷力而既遂，其餘均
    未具殺傷力而未遂；另「國政」於91年7月間，送給丙○○
    五顆制式子彈，其中一顆係可擊發、具殺傷力、由土造金屬
    彈殼加裝直徑約7.9ＭＭ金屬彈頭而成之土造子彈；1顆係可
    擊發、具殺傷力、由土造金屬彈殼加裝直徑約8.9ＭＭ金屬
    彈頭而成之改造子彈，而持有子彈。因認被告涉有槍砲彈藥
    刀械管制條例11條第1項之未經許可製造可發射子彈具有殺
    傷力之槍枝罪嫌，同條例第12條第1項之未經許可持有子彈
    罪嫌，且與「國政」「白翅仔」間有共同正犯之關係。惟查
    ，(1)被告所供稱之「國政」「白翅仔」，因被告未提供較詳
    細或具體之跡證以供查明，警方亦未就該部分續為追查，則
    是否確有其人存在，尚有存疑之處。(2)如依被告所供，係由
    其以每枝七千元之價格購得玩具手槍二枝，再由其以每枝一
    萬五千元之代價，委託「國政」拿至雲林請「白翅仔」改造
    ，改造好後由其赴雲林取得屬實，則被告為何不直接找人或
    向「白翅仔」購買改造完成之槍枝？何需先由自己購得玩具
    手槍後，再輾轉委由「國政」找「白翅仔」改造槍枝，復由
    被告親往雲林取槍？會改造槍枝販售之人，其大可先自行購
    得可供改造之玩具槍枝，俟改造完成後即可直接或透過中間
    人販售圖利，勿庸直接面對購槍之人，是「白翅仔」應無由
    欲購買改造槍枝之被告，先自行購買玩具手槍，再輾轉託人
    交槍之理，如此非但增加改造之時程，且增加「白翅仔」曝
    光之機會，被告所為之上開取得槍枝之供詞，顯與常情不符
    ，被告所稱之「國政」「白翅仔」有可能係被告為警查獲時
    ，避重就輕所虛擬之人。(3)扣案如附表十之物，被告雖曾供
    承有以該等之物製造子彈，惟改造手槍子彈底火一包，認均
    係可供玩具槍使用之底火片及底火帽；拆解工業子彈一包，
    認均係由口徑0.22吋建築工業用切除封口而成，不具火藥（
    均已去除）及彈頭結構，非為完整之子彈，認均不具殺傷力
    ；玩具底火一包，認均係玩具金屬彈殼之導火連桿，已如前
    所述，顯非可作為改造子彈之用；另被告被查獲時雖亦扣得
    砂紙二張、膠水一瓶，為該等物品甚為平常，為一般之人或
    家庭均持有之物，亦難認該等物品係供改造子彈之用。(4)綜
    上所述，關於被告取得上開槍、彈之所供，除與常情不符外
    ，復無其他之佐證可供證明被告該等所供為真正，此外，復
    查無其他積極證據足以證明被告有與「國政」「白翅仔」共
    犯改造槍彈或自行改造子彈之犯行，應認不能證明被告犯有
    槍砲彈藥刀械管制條例11條第1項之未經許可製造可發射子
    彈具有殺傷力之槍枝，同條例第12條第1項之未經許可製造
    子彈罪行，因公訴人認該部分與前開論罪科刑之未經許可持
    有可發射子彈具有殺傷力之槍、彈罪部分，具有包含之一罪
    關係，爰不對上開製造槍、彈部份另為無罪判決之諭知，附
    此敘明。
五、原審認被告罪證明確，予以論罪科刑，固非無見；惟查(1)原
    審認被告所為係犯槍砲彈藥刀械管制條例11條第1項之未經
    許可製造可發射子彈具有殺傷力之槍枝，同條例第12條第1
    項之未經許可製造子彈罪，並與「國政」「白翅仔」有共犯
    關係，尚有未洽。(2)如附表編號四之二顆改造子彈，其中一
    顆未經實際試射（僅試射一顆），上開鑑定書記載甚明，應
    認其中未試射之一顆不具殺傷力，非屬違禁物，試射之一顆
    ，已不復存在，而失其違禁物性質，均不為沒收之諭知，已
    如前所述，原審認二顆均經試射，均有殺傷力，且均已喪失
    違禁物性質，於主文又均依刑法第38條第1項第2款為沒收之
    諭知，尚有未妥。(3)原審認如附表編號二之不具殺傷力改造
    槍枝，非屬違禁物，編號三、編號八、編號九之改造子彈
    ，經試射後已喪失違禁物性質（應均不復存在），均依刑法
    第38條第1項第2款諭知沒收，尚欠允當。(4)原審認如附表編
    號十之物，係改造之犯罪工具，且屬被告所有，依刑法第38
    條第1項第2款宣告沒收，亦有未合。被告否認犯罪提起上訴
    ，部份為有理由，部分為無理由，而原審判決亦有上開未合
    之處，應由本院將原判決撤銷改判。爰審酌被告之品行，除
    有毒品犯行外，復持有改造之手槍、子彈，對社會治安造成
    之不良影響及犯後態度等一切情狀，量處如主文第二項所示
    之刑，併諭知併科罰金部分，如易服勞役之折算標準，及諭
    知沒收如主文第二項所示。
據上論斷，應依刑事訴訟法第369條第1項前段、第364條、第300
條、第299條第1項前段、槍砲彈藥刀械管制條例第11條第4項、
第12條第4項，刑法第11條前段、第55條、第47條、第42條第2
項、第38條第1項第1款、罰金罰鍰提高標準條例第2條、現行法
規所定貨幣折算新臺幣條例第2條，判決如主文。
本案經檢察官郭啟東到庭執行職務。
中　　華　　民　　國　　94　　年　　5 　　月　　24　　日
　　　　　　　　　刑事第十九庭審判長法　官  葉騰瑞
　　　　　　　　　　　　　　　　　  法　官  莊明彰
　　　　　　　　　　　　　　　　　  法　官  劉壽嵩
以上正本證明與原本無異。
如不服本判決，應於收受送達後十日內向本院提出上訴書狀，其
未敘述上訴之理由者並得於提起上訴後十日內向本院補提理由書
（均須按他造當事人之人數附繕本）。
                                    書記官  廖婷璇
中　　華　　民　　國　　94　　年　　5 　　月　　24　　日
附表：
  ┌────┬───────────────────┬─────────┐
  │ 編  號 │      項                   目         │   數  量         │                      │
  ├────┼───────────────────┼─────────┤
  │   一   │仿ＢＥＲＥＴＴＡ廠半自動手槍製造之金屬│                  │
  │        │玩具槍換裝土造金屬槍管而成之改造手槍  │    壹支          │
  │        │（槍枝管制編號0000000000號）│                  │
  ├────┼───────────────────┼─────────┤
  │   二   │仿ＷＡＬＴＨＥＲ廠ＰＰＫ型半自動手槍製│    壹支          │
  │        │造之金屬玩具槍                        │                  │
  │        │（槍枝管制編號0000000000）  │                  │
  ├────┼───────────────────┼─────────┤
  │   三   │玩具金屬彈殼加裝直徑約九ＭＭ金屬彈頭而│具有殺傷力，壹顆│
  │        │成之改造子彈                          │未具有殺傷力，拾│
  │        │                                      │  陸顆            │
  ├────┼───────────────────┼─────────┤
  │   四   │由玩具金屬彈殼加裝直徑約七點九ＭＭ金屬│    貳顆          │
  │        │彈頭而成之具有殺傷力改造子彈          │                  │
  ├────┼───────────────────┼─────────┤
  │   五   │子彈外型之實心金屬物。                │    貳顆          │
  ├────┼───────────────────┼─────────┤
  │   六   │口徑七點六五ＭＭ制式子彈              │    貳顆          │
  ├────┼───────────────────┼─────────┤
  │   七   │口徑零點三八吋之制式子彈              │    壹顆          │
  ├────┼───────────────────┼─────────┤
  │   八   │由土造金屬彈殼加裝直徑約七點九ＭＭ金屬│    壹顆          │
  │        │彈頭而成之具有殺傷力之土造子彈        │                  │
  ├────┼───────────────────┼─────────┤
  │   九   │土造金屬彈殼加裝直徑約八點九ＭＭ而成之│    壹顆          │
  │        │具有殺傷力之改造子彈。                │                  │
  ├────┼───────────────────┼─────────┤
  │   十   │槍管五支、改造手槍子彈底火乙包、拆解工│                  │
  │        │業子彈乙包、玩具槍底火乙包、砂紙二張、│                  │
  │        │膠水乙瓶                              │                  │
  └────┴───────────────────┴─────────┘
附錄本件論罪科刑之法條全文
槍砲彈藥刀械管制條例第11條
未經許可，製造、販賣或運輸第4條第1項第1款所稱其他可發射
金屬或子彈具有殺傷力之各式槍砲者，處五年以上有期徒刑，併
科新臺幣一千萬元以下罰金。
未經許可，轉讓、出租或出借前項所列槍砲者，處三年以上十年
以下有期徒刑，併科新臺幣七百萬元以下罰金。
意圖供自己或他人犯罪之用，而犯前二項之罪者，處無期徒刑或
七年以上有期徒刑，併科新臺幣一千萬元以下罰金。
未經許可，持有、寄藏或意圖販賣而陳列第一項所列槍砲者，處
一年以上七年以下有期徒刑，併科新臺幣七百萬元以下罰金。
第1項至第3項之未遂犯罰之。
槍砲彈藥刀械管制條例第12條
未經許可，製造、販賣或運輸子彈者，處一年以上七年以下有期
徒刑，併科新台幣五百萬元以下罰金。
未經許可，轉讓、出租或出借子彈者，處六月以上五年以下有期
徒刑，併科新台幣三百萬元以下罰金。
意圖供自己或他人犯罪之用，而犯前二項之罪者，處三年以上十
年以下有期徒刑，併科新台幣七百萬元以下罰金。
未經許可，持有、寄藏或意圖販賣而陳列子彈者，處五年以下有
期徒刑，併科新台幣三百萬元以下罰金。
第1項至第3項之未遂犯罰之。
